臺灣雲林地方法院交通事件裁定　　　　　94年度交聲字第84號
移
異　議　人　甲○○　男　52歲.
上列受處分人因違反道路交通管理處罰條例案件，對於交通部公
路總局嘉義區監理所雲林監理站民國93年12月8 日所為之裁決處
分（原處分案號：雲監裁字第裁72-NJ0000000號），聲明異議，
本院裁定如下：
    主  文
異議駁回。
    理  由
一、聲明異議意旨略以：異議人並未收到違規罰單，何以監理機
    關裁罰加重之罰款，為此，聲明異議。
二、按汽車駕駛人，行經有燈光號誌管制之交岔路口闖紅燈者，
    處新台幣（下同）1,800 元以上5,400 元以下罰鍰，並記違
    規點數3 點。道路交通管理處罰條例第53條、第63條第1項
    第3 款分別定有明文。又按行為人不服舉發事實者，應於接
    獲舉發違規通知單後，於15日內，向處罰機關陳述意見，其
    不依通知所定期限前往指定處所聽候裁決，且未依規定期限
    繳納罰鍰結案或向處罰機關陳述意見者，處罰機關得逕行裁
    決之，同法第9 條定有明文。而所謂行為人接獲舉發違規通
    知單，意指舉發違規通知單合法送達於異議人。再按對於當
    事人應為送達之處所不明時，行政機關為避免行政程序遲延
    ，認有必要時，得依職權命為公示送達。又公示送達應由行
    政機關保管送達之文件，而於行政機關公告欄黏貼公告，告
    知應受送達人得隨時領取，並得由行政機關將文書或其節本
    刊登政府公報或新聞紙。公示送達自前條公告之日起，其刊
    登政府公報或新聞紙者，自最後刊登之日起，經20日發生效
    力。同法第78條第1 項第1 款、第2 項、第80條、81條亦分
    別定有明文。
三、經查：
（一）異議人於93年7 月19日下午4 時58分，駕駛車牌號碼KC-5
      025 號自用小客車，行經高雄縣鳳山市○○路384 巷前時
      ，有於燈光號誌管制之交岔路口闖紅燈之事實，為異議人
      所不爭執，並有舉發違反道路交通管理事件通知單、舉發
      照片在卷可稽。是異議人駕車違規闖紅燈之事實，堪以認
      定。
（二）異議人雖辯稱未收到罰單云云，惟本件經移送機關函請舉
      發違規機關即高雄縣政府警察局說明，高雄縣政府警察局
      於93年12月28日函覆移送機關稱：「本局以第NJ0000000
      號違規舉發KC-5025 號車交通違規案，經查該違規通知單
      於93年8 月30日因遷移不明退件（如附件），該件違規舉
      發無誤檢附照片二幀，惠請雲林監理站依權責處理。」，
      此有高雄縣政府警察局高縣警交字第0930059275號函文附
      卷可憑。該函文並檢附高雄縣政府警察局高縣警交字第09
      30087099號公告，該公告主旨即載明：「本局舉發違反道
      路交通管理事件通知單以掛號郵寄冊內被通知人，該郵件
      無法送達，茲依違反道路交通管理事件統一裁罰標準及處
      理細則第5 條暨行政程序法第78條、80條、81條及82條規
      定辦理公示送達，以完成法定程序。本批違反道路交通事
      件管理通知單第一聯已送至各處分（監理）機關留存，違
      規人得至該管處分（監理）機關領取，逾20日未領取者以
      份附卷可憑。又該公告並附有舉發違規通知單經退件移送
      清冊，其內確實有異議人之姓名、車號、及舉發違規通知
      單之號碼等資料，此復有該清冊一份在卷可佐。經法院核
      對後，並無錯誤。此外，本案異議人之住所地係於雲林縣
      斗南鎮○○路59號乙節，有個人基本資料查詢結果一紙在
      卷可稽，且異議人之汽車車籍資料所登記者，亦同此地址
      。並無其他資料可資顯示異議人確有其他住址可為送達，
      則舉發機關於文件依址送達遭退回後，認異議人應為送達
      之處所不明，而依法為公示送達，並於公告之日起經過20
      日，發生公示送達之效力，此均於法有據。足認上述舉發
      違規通知單已合法送達於異議人。是異議人所辯，實無足
      採信。
（三）綜上所述，異議人既有前揭駕車違規闖紅燈之事實，而上
      開舉發違規通知單又已合法送達異議人，則異議人未於應
      到案期限前到案，原處分機關自得依法予以裁罰。從而，
      原處分機關依道路交通管理處罰條例第53條第1 項、第63
      條第1 項第3 款規定，裁處異議人5,400 元罰鍰，並記違
      規點數3 點，於法並無不合。本件異議為無理由，應予駁
      回。
四、據上論斷，應依道路交通管理處罰條例第87條第2 項、道路
    交通案件處理辦法第19條，裁定如主文。
中　　華　　民　　國　　94　　年　　5 　　月　　30　　日
                  交通法庭法  官  蔡  世  芳
以上正本證明與原本無異。
如不服本裁定，應於裁定送達後5 日內向本院提出抗告狀（須附
繕本）。
                          書記官  林  秀  娟
中　　華　　民　　國　　94　　年　　5 　　月　　30　　日
